Baldon Aurélien

12, place Aristide Briand 95300 Pontoise | 06 78 38 61 69 aurelien.baldon@live.fr Permis B

A propos

Fort de 5 années d'expérience en gestion de projet MOA, j'accompagne les équipes RH et Paie dans l'adoption et l'utilisation de nouveaux outils à destination des 10 000 salariés des entités France du Groupe. Je m'appuie sur la méthode agile pour fluidifier les échanges entre les différentes parties prenantes.

Formation

MASTER'S DEGREE - MANAGEMENT STRATEGIQUE & INTERNATIONAL EN APPRENTISSAGE

| JUIN 2019 | UNIVERSITE PARIS-NANTERRE

BACHELOR'S DEGREE - GESTION PARCOURS CLASSIQUE

| JUIN 2017| UNIVERSITE PARIS-NANTERRE

Expériences

CHEF DE PROJET SIRH | ILIAD SA (GROUPE ILIAD) | OCTOBRE 2022 - PRESENT

- Au sein du pôle de Développement RH Groupe, j'ai la charge de la chefferie des projets SIRH pour le Groupe Iliad.
 Au quotidien, l'évolution de l'écosystème SIRH est menée avec 3 acteurs majeurs de l'entreprise : la Direction, la MOE et nos clients RH/Paie internes. Je travaille avec les équipes RH des 22 entités France de l'entreprise mais également avec le pôle Paie Groupe.

 Mon objectif : Faire évoluer les outils (ATS, Formation, SIRH) liés au Système d'Information des Ressources Humaines en conciliant les attentes de la DRH Groupe et des 10 000 salariés France de l'entreprise avec les souhaits d'évolution de chaque entité et ce, à travers :
 - Une méthode de travail rigoureuse: Récolte et synthèse des besoins, analyse d'impact et arbitrages, cadrage et rédaction des cahiers des charges, recettage des applicatifs, création des supports de communication et déploiement, mise en place des indicateurs d'évolution.
 - Un accompagnement dimensionné: Revue et suivi mensuel de la montée en compétences des équipes RH et Paie.
 - Une communication ciblée : comité stratégique avec la Direction toutes les 5 semaines et conférence trimestrielle d'avancement des travaux avec les entités.

Depuis mon arrivée, je suis intervenu sur la maitrise d'ouvrage de 3 projets d'envergure :

- La migration du logiciel de Paie (SAGE vers ADP).
- Le déploiement du nouveau logiciel des congés pour l'entreprise.
- La mise en place de la nouvelle politique de GTA (gestion des événements, pointages des équipes, planification des salariés) dans les entités.

CHEF DE PROJET MOA | FREE RESEAU (GROUPE ILIAD) | MAI 2020 - OCTOBRE 2022

- > Au sein du Groupe Iliad, j'ai la charge de la transformation SIRH de l'entité Free Réseau. Cette transformation du SI est menée en collaboration avec le pôle Ressources Humaines et le pôle Paie de l'UES Iliad autour de deux projets d'envergure :
 - La refonte de l'outil de gestion de la rémunération variable des salariés.
 - Le déploiement des nouveaux modules RH (Congé, entretiens professionnels, Formation...).

Cette transformation nécessite de faire appel à plusieurs méthodes de travail (agile, cycle en V) et d'articuler le travail avec de nombreux interlocuteurs (managers, Direction RH Groupe, salariés). Chaque déploiement est mené grâce à des étapes clairement identifiées (définition de la roadmap, revue des objectifs avec le client, pilotage des développeurs, recettage du produit, présentation au client, accompagnement des salariés dans l'adoption de la nouvelle solution).

CHEF DE PROJET MOA DU SI | CAISSE NATIONALE DE L'ASSURANCE MALADIE | SEPTEMBRE 2019 - MARS 2020

- > Au sein du Département Maitrise d'Ouvrage Comptable (DMOAC) de la Direction Financière de la Caisse Nationale d'Assurance Maladie (CNAM), en charge du processus Établissements de santé (public et privés) :
 - Chargé de la rédaction d'un cahier des charges du projet FIDES (Facturation Individuelle Directe des Établissements de soin). Co-pilotage du projet avec la MOAD (Maitrise d'Ouvrage déléguée) Angers.
 - Formalisation du besoin : définition des objectifs et du périmètre du projet. Établissement des SFD (Spécifications Fonctionnelles Détaillées)
 - Participation au suivi de recette de l'applicatif SI ID_CPU.
 - Participation à la construction de la roadmap 2020-2021 & organisation des comités de domaine en lien avec le responsable de Département.
 - Assurer le suivi des décisions des différents partenaires et communiquer autour de l'enveloppe budgétaire allouée.
 - Assurer la liaison entre les équipes projets des pôles de fabrication (ATOS et SOPRA) et le CTI (Centre de Traitement Informatique) Angers.
 - Chargé de la production d'un reporting mensuel d'avancement global du projet FIDES.

CHARGE DE SOLUTIONS COMPTABLES SI | FINANCE AS A SERVICE - ORANGE SA | SEPTEMBRE 2017 - AOUT 2019

- > Au sein de la cellule MOA OPEN de la Direction Comptable & Financière du Groupe Orange, dans le cadre des projets de transformation digitale des fonctions finance :
 - Mise en place de solutions (Oracle ERP cloud ou CEGID/Open).
 - Chargé de la Production des Habilitations : suivi des demandes d'habilitations sur l'application SI ISOD.
 - Déploiement des mises à jour FAVEOD (en recette et en production) sur machine virtuelle LINUX, relatives à l'application SI SHUTTLE.
 - Production & suivi des cahiers des charges des applications SI.
 - Pilotage mensuel des indicateurs de l'application SI BACCARAT et production d'un tableau de bord mensuel retraçant l'activité de Orange SA, Orange Polska et des filiales du Groupe.
 - Développement d'une application SI relative à la révision des taux DATA.

Compétences

- **METHODES DE PROJET :** Agile | Cycle en V | OKR | GANTT.
- OUTILS DE PROJET : Jira | Confluence | Notion | Adobe Xd | Tableau Software | Microsoft 365 (Excel, Powerpoint, Word).
- APTITUDES: Capacité à s'organiser et à travailler de manière autonome | Prise d'initiatives | Leadership | Excellente qualité rédactionnelle.
- LANGUES: Allemand (aptitudes professionnelles) | Anglais (Aptitudes professionnelles).